臺灣士林地方法院裁定
110年度士秩聲字第21號
原處分機關  臺北市政府警察局士林分局
聲明異議人
即受處分人  林逸豪


            朱慧敏


上列聲明異議人因違反社會秩序維護法案件，對於臺北市政府警
察局士林分局於中華民國110年11月23日所為之處分（北市警士
分刑字第11030448951號）聲明異議，本院裁定如下：
    主  文
聲明異議均駁回。
    理  由
一、原處分意旨略以：聲明異議人即受處分人朱慧敏、林逸豪（
     下均稱聲明異議人）於民國110年11月16日23時許，在臺北
     市○○區○○街000巷00號處，因細故與宋欣玲互相鬥毆，因認
     聲明異議人違反社會秩序維護法第87條第2款之規定，處聲
     明異議人朱慧敏罰鍰新臺幣（下同）3,000元，聲明異議人
     林逸豪2,000元。
二、聲明異議意旨略以：我與宋欣玲沒有口角，是宋欣玲先抹黑
    我，她想闖進我家，且單方想先打人，我們是自衛防禦等語
    ，為此聲明異議等語。
三、按互相鬥毆者，處新臺幣1萬8千元以下罰鍰，社會秩序維護
    法第87條第2款定有明文。經查，聲明異議人雖均辯稱其等
    係自衛防禦，並無與宋欣玲鬥毆云云。然查：
　㈠聲明異議人朱慧敏於警詢時就衝突過程曾稱：「..，後來她
    （按即宋欣玲，下同）改成攻擊林逸豪，我有說要報警，我
    怕她跑掉。她可能覺得我腰有受傷好欺負，過程中我有回去
    拿菜刀要拍她，因為她一直打我的頭，我是用刀（平面的地
    方）拍她的右邊肩膀」等語，可知聲明異議人朱慧敏於其所
    述遭受宋欣玲攻擊時，尚且能返家拿菜刀欲威嚇宋欣玲，且
    隨後亦能持刀拍宋欣玲肩膀處，況聲明異議人林逸豪於警詢
    時亦稱：「我有看到朱慧敏與另一位小姐（即宋欣玲，下同
    ）有肢體衝突」等語，即可證聲明異議人朱慧敏與宋欣玲確
    有互相鬥毆之事實，故聲明異議人朱慧敏所辯稱其反擊行為
    ，即與社會秩序維護法第12條正當防衛要件不符。
　㈡至於聲明異議人林逸豪雖亦辯稱其行為屬正當防衛云云。然
    其於警詢時曾稱：「在衝突現場，我跟另一位小姐講沒兩句
    話他就捉著我的頭髮不放，我就有拿鐵條還擊她的腿部」等
    語，聲明異議人林逸豪於當時固然被宋欣玲抓住頭髮，然其
    反擊行為並非以手排除宋欣玲之捉頭髮動作，反而係另持鐵
    條攻擊宋欣玲腿部，可知聲明異議人林逸豪前述行為，並非
    排除宋欣玲之攻擊，而係與宋欣玲互相鬥毆，亦與前述正當
    防衛要件不符。故聲明異議人上開所辯，尚無可採。
四、從而，原處分機關依社會秩維護法第87條第2款之規定，裁
    處聲明異議人朱慧敏罰鍰3,000元，裁處聲明異議人林逸豪2
    ,000元，於法均無不合，本件聲明異議為無理由，應予駁回
    。
五、依社會秩序維護法第57條第2項前段，裁定如主文。
中　　華　　民　　國　 111　　年　　1 　　月　   25 　日
                  士林簡易庭法　官  莊明達
以上正本證明與原本無異。
本裁定不得抗告。
中　　華　　民　　國　  111 　年　　 1　  月　　25    日
                            書記官  王淳平